【裁判字號】    98,簡上,37
【裁判日期】    990202
【裁判案由】    詐欺
【裁判全文】
臺灣臺東地方法院刑事判決              98年度簡上字第37號
公  訴  人  臺灣臺東地方法院檢察署檢察官
上  訴  人
即  被  告  甲○○
上列上訴人因被告詐欺案件，不服本院臺東簡易庭於中華民國98
年11月11日所為之98年度簡字第21號第一審刑事簡易判決（偵查
案號：臺灣臺東地方法院檢察署98年度偵字第163 號、臺灣桃園
地方法院檢察署98年度偵字第6529號），提起上訴，本院管轄第
二審之合議庭判決如下：
    主  文
上訴駁回。
甲○○緩刑參年，並應按附表所示方式給付黃桂蓁新臺幣參萬元
。
    犯罪事實及理由
一、本案經本院合議庭審理結果，認第一審以被告甲○○犯刑法
    第30條第1 項、第339 條第1 項之幫助詐欺取財罪，並判處
    有期徒刑5 月，如易科罰金以新臺幣（下同）1 千元折算1
    日，其認事用法及量刑均無不當，應予維持。犯罪事實、證
    據及理由除引用第一審簡易判決處刑書（如附件）之記載外
    ，並在理由欄補充：被告於本院準備程序及審理時之自白。
二、被告上訴意旨略以：被告甲○○已坦承己錯，且願意賠償被
    害人損失；又被告除須撫養母親外，尚有心繼續向學，實不
    想於年輕時留下前科紀錄，爰請求諭知緩刑云云。
三、原審判決認被告甲○○罪證明確，審酌其明知將所申辦之金
    融機構帳戶存摺等物交付詐騙集團成員使用，將助長詐騙集
    團財產犯罪之風氣，仍將上開帳戶存摺、提款卡連同密碼，
    交付某真實姓名、年籍均不詳之人及其所屬詐騙集團使用，
    被告所為已為當今社會層出不窮之詐財事件所以發生之根源
    ，造成社會互信受損，擾亂金融交易往來秩序，影響層面廣
    泛，且亦因被告提供個人帳戶，致使執法人員追查真正幕後
    詐欺取財正犯憑添困擾，惟念及被告於偵查及準備程序中雖
    否認犯行，然嗣於審理時已坦認犯行，態度尚佳，且已與告
    訴人陳鴻章達成和解，告訴人同意不再追究被告之相關民、
    刑事責任，並具狀撤回對被告之告訴，兼衡被告迄未與被害
    人黃桂蓁達成和解，賠償其分文，及其智識程度，生活狀況
    等一切情狀，量處有期徒刑5 月，並諭知易科罰金之折算標
    準，經核其認事用法並無違誤，量刑亦屬恰當，自應予以維
    持。從而，被告提起本件上訴，為無理由，應予駁回。
四、查被告甲○○前未因故意犯罪受有期徒刑以上刑之宣告，有
    臺灣高等法院被告前案紀錄表1 紙附卷可稽，其因一時失慮
    ，致罹刑典，事後已坦承犯行，深具悔意，其經此偵審程序
    及科刑之教訓，應能知所警惕而無再犯之虞，且被害人黃桂
    蓁亦同意於被告賠償3 萬元後，不予追究，本院認被告經此
    偵審教訓，自當知所警惕，信無再犯之虞，因認前開宣告之
    刑以暫不執行為適當，爰宣告緩刑2 年。又本院考量被告資
    力與被害人黃桂蓁之權益，且為使被告深切記取教訓，並強
    化其法治觀念，使其於緩刑期內能深知警惕，避免再度犯罪
    ，爰併依刑法第74條第2 項第3 款規定，命被告以附表所示
    之方法，向被害人黃桂蓁給付3 萬元，以勵自新。
據上論斷，依刑事訴訟法第455 條之1 第1 項、第3 項、第368
條、第373 條，刑法第74條第1 項第1 款、第74條第2 項第3 款
，判決如主文。
本案經檢察官乙○○到庭執行職務中
中    華    民    國     99    年    2    月    2     日
                  刑事第一庭  審判長法  官  郭千黛
                                    法  官  陳義忠
                                    法  官  李俊彬
以上正本證明與原本無異。
本件判決不得上訴。
                                    書記官  陳昭穎
中    華    民    國    99    年    2     月    2     日
附表
被告甲○○應給付被害人黃桂蓁之金額、方式及注意事項如下：
一、應給付之金額：3 萬元。
二、給付方法：自99年3 月10日起至101 年8 月10日止，按月於
    每月10日前，給付1 千元予被害人黃桂蓁，至全部清償完畢
    止，如有一期未履行視為全部到期。
三、上開金額，應由被告直接匯入黃桂蓁之郵局帳戶內（戶名：
    黃桂蓁、局號及帳號：0000000－0000000號）。
四、注意事項：
（一）依刑法第74條第4 項規定，上開所命被告給付之內容得為
      民事強制執行名義。
（二）被告如違反本院所定上開命其給付之事項，足認原宣告之
      緩刑難收預期效果，而有執行刑罰之必要者，依刑法第75
      條之1 第1 項第4 款規定，得撤銷緩刑之宣告。


司法院資訊處製作；財團法人民間司法改革基金會備份。
